臺灣苗栗地方法院民事裁定
111年度家聲字第14號
聲  請  人  陳新佳律師

相  對  人  譚小華  



上列當事人間請求選任特別代理人事件，本院裁定如下：
    主    文
選任陳新佳律師於本院111年度監宣字第87號監護宣告事件，為
相對人譚小華（民國00年0月00日生，身分證統一編號：Z000000
000號）之特別代理人。
聲請程序費用由相對人負擔。
　　理    由
一、聲請意旨略以：聲請人陳新佳律師為財團法人法律扶助基金
    會新竹分會准予扶助相對人譚小華，向鈞院聲請監護宣告事
    件所指派之扶助律師。因相對人譚小華罹患思覺失調症，並
    領有身心障礙證明，恐有致不能為意思表示或受意思表示，
    或不能辨識其意思表示效果之情事，又相對人父母雙亡，雖
    有手足，但大哥譚光旗有智能不足問題，二哥譚小光則有酗
    酒惡習，二位手足對相對人照顧欠佳，兄弟間關係疏離，家
    庭支援系統薄弱，無適當之最近親屬得為相對人之監護人，
    爰依民事訴訟法第51條第2項、民法第14條第1項、家事事件
    法第97條、第165條及非訟事件法第11條，聲請選任聲請人
    陳新佳為相對人之特別代理人等語。
二、按家事訴訟事件，除本法別有規定者外，準用民事訴訟法之
    規定，家事事件法第51條定有明文。又對於無訴訟能力人為
    訴訟行為，因其無法定代理人或其法定代理人不能行代理權
    ，恐致久延而受損害者，得聲請受訴法院之審判長，選任特
    別代理人，此為民事訴訟法第51條第1項所明定。
三、經查，聲請人主張相對人患有思覺失調症，其精神及智識狀
    態存在無辨識能力之情事，經醫師囑言須接受全日住院治療
    ，並經財團法人法律扶助基金會新竹分會准予扶助等情，有
    國立臺灣大學醫學院附設醫院新竹台大分院生醫醫院診斷證
    明書、中華民國身心障礙證明、新竹市東區低收入戶證明書
    、財團法人法律扶助基金會專用委任狀等件在卷為憑。是相
    對人確因心智缺陷、無法溝通，不具自為訴訟行為之能力，
    且相對人迄今未受監護宣告，而無法定代理人可行使代理權
    ，聲請人聲請為相對人選任特別代理人，於法相符，應予准
    許。本院審酌陳新佳律師現為財團法人法律扶助基金會新竹
    分會律師，具有法律專業素養，並有擔任相對人特別代理人
    之意願乙情，認本件訴訟選任陳新佳律師為相對人之特別代
    理人為適當，爰裁定如主文所示。
四、依家事事件法第51條，民事訴訟法第51條第1項，裁定如主
    文。
中　　華　　民　　國　　111 　年　　6 　　月　　24　　日
                   家事法庭     法  官　李麗萍
以上正本係照原本作成。
如對本裁定抗告須於裁定送達後10日內向本院提出抗告狀，並繳
納抗告費新台幣1,000元。
中　　華　　民　　國　　111 　年　　6 　　月　　24　　日
                                書記官　盧品蓉